【裁判字號】    99,台上,3134
【裁判日期】    990520
【裁判案由】    違反毒品危害防制條例
【裁判全文】
最高法院刑事判決            九十九年度台上字第三一三四號
上  訴  人  甲○○
上列上訴人因違反毒品危害防制條例案件，不服台灣高等法院台
中分院中華民國九十九年三月一日第二審判決（九十九年度上訴
字第三０七號，起訴案號：台灣台中地方法院檢察署九十八年度
偵字第八二九二號），提起上訴，本院判決如下：
    主  文
上訴駁回。
    理  由
按刑事訴訟法第三百七十七條規定：上訴於第三審法院，非以判
決違背法令為理由，不得為之。是提起第三審上訴，應以原判決
違背法令為理由，係屬法定要件。如果上訴理由書狀並未依據卷
內訴訟資料，具體指摘原判決不適用何種法則或如何適用不當，
或所指摘原判決違法情事，顯與法律規定得為第三審上訴理由之
違法情形不相適合時，均應認其上訴為違背法律上之程式，予以
駁回。又不服地方法院之第一審判決，而向管轄第二審之高等法
院上訴者，其「上訴書狀應敘述具體理由」，刑事訴訟法第三百
六十一條第二項規定至明，此屬提起第二審上訴應具備之程式；
且「第二審法院認為上訴書狀未敘述理由或上訴有第三百六十二
條前段之情形者，應以判決駁回之。」同法第三百六十七條前段
亦有明定。而所謂具體理由，必係依據卷內既有訴訟資料或提出
新事證，指摘或表明第一審判決有何採證認事、用法或量刑等足
以影響判決本旨之不當或違法，而構成應予撤銷之具體事由，始
克當之；倘僅泛言原判決認定事實錯誤、違背法令、量刑失之過
重或輕縱，而未依上揭意旨指出具體事由，或形式上雖已指出具
體事由，然該事由縱使屬實，亦不足以認為第一審判決有何不當
或違法者，皆難謂係具體理由，俾與第二審上訴制度旨在請求第
二審法院撤銷、變更第一審不當或違法之判決，以實現個案救濟
之立法目的相契合，並節制濫行上訴。本件上訴人甲○○不服第
一審關於其共同販賣第二級毒品部分之科刑判決（依毒品危害防
制條例第四條第二項、第六項，論上訴人以共同販賣第二級毒品
未遂罪，累犯，處有期徒刑肆年，並為相關沒收之宣告），在法
定期間內於民國九十九年一月十五日提起第二審上訴。上訴人於
第二審就此部分之上訴意旨僅略稱：「（九十八年）三月二十七
日吳季倫（業經第一審判處共同販賣第二級毒品罪刑，原審從程
序上駁回其上訴確定在案）打電話給被告時，要被告到他家去，
往途中並告訴被告說他朋友『阿寶』及其老闆有準備新台幣（下
同）二十萬元要買毒品，並要求被告打電話給毒品上游，到了吳
季倫住處後，『阿寶』及其老闆張文通小隊長及司法警察廖述寅
上樓後，由張文通小隊長問被告東西呢？被告便將吸食器交給他
，他又說吳季倫先前已經聯絡好了，怎不見所要的二十萬元毒品
，被告才告訴他並非上游，接著又問還有沒有其它的，被告將自
己吸食毒品拿一小包出來用，接著又問全部只有這些嗎？被告才
將身上剩餘五小包毒品拿出，並告知這些是自己要用的，張文通
又問那些毒品被告買多少錢，有多重？總共六包的毒品，每一包
被告都有吸食過，若是早有販賣之意圖，豈有不先準備與二十萬
元相當數量之毒品之理，而且毒品重量是由張文通小隊長使用吳
季倫家中的電子秤才得知重量總重兩錢半，被告回答是一錢一萬
四千元購得，張文通小隊長說那這樣就是三萬五千元是不是？被
告回答是，接著張文通小隊長假裝算錢，隨即表示警察身分，被
告對於警方為求績效誣陷被告販毒，被告實難甘服，請明察還被
告公道。」等語，原判決以上訴人之上訴理由所指摘各情，或非
根據卷內事證而為具體指摘，或僅泛言並無營利意圖，或針對原
審業已就其辯解逐一指駁部分，再為形式上爭執，並未依據卷內
既有訴訟資料或提出新事證，具體指摘或表明第一審判決有何採
證認事、用法或量刑等足以影響判決本旨之不當或違法，且構成
應予撤銷之具體事由，而為爭執，並非提起上訴之具體理由，因
認其第二審上訴為不合法律上之程式，爰不經言詞辯論，予以駁
回等情。揆諸首揭說明，於法並無不合。上訴人提起第三審上訴
，仍執前詞，並略稱：本件係吳季倫編造之不實指控，當天是經
吳季倫拜託後，聯絡上游至吳季倫住處，讓欲購毒之警方順利購
得毒品，並非是要將本身持有吸食之毒品販賣給警方，職業線民
曾順寶為求獎金，張文通小隊長與警察廖述寅為績效，引誘上訴
人犯罪等語。然查上訴意旨，經核係置原判決所為明白論斷於不
顧，徒憑己意再事爭辯，並非依據卷內資料具體指摘原判決以其
上訴不合法從程序上駁回，有不適用何種法則或如何適用不當，
難認已符合首揭法定之第三審上訴要件。綜上說明，應認其上訴
違背法律上之程式，予以駁回。
據上論結，應依刑事訴訟法第三百九十五條前段，判決如主文。
中    華    民    國  九十九  年    五    月   二十   日
                      最高法院刑事第九庭
                          審判長法官  邵  燕  玲
                                法官  李  伯  道
                                法官  孫  增  同
                                法官  李  英  勇
                                法官  施  俊  堯
本件正本證明與原本無異
                                      書  記  官
中    華    民    國  九十九  年    五    月  二十四  日
                                                    ｍ

司法院資訊處製作；財團法人民間司法改革基金會備份。
